臺灣臺北地方法院民事裁定　　　　　　 99年度重訴字第814號
原　　　告　東莞志豐電子有限公司
法定代理人　林純正
訴訟代理人　吳志勇律師
被　　　告　雷明自動機械股份有限公司
兼
法定代理人　黃英世
訴訟代理人　謝宗穎律師
複　代理人　王文成律師
上列當事人間請求債務不履行損害賠償等事件，聲請人即被告聲
請命相對人即原告供訴訟費用之擔保，本院裁定如下：
    主  文
相對人即原告應於本裁定送達後七日內，為聲請人即被告供訴訟
費用擔保金新臺幣陸拾伍萬肆仟肆佰捌拾肆元。
    理  由
一、按原告於中華民國無住所、事務所及營業所者，法院應依被
    告聲請，以裁定命原告供訴訟費用之擔保；訴訟中發生擔保
    不足額或不確實之情事時，亦同；法院命原告供擔保者，應
    於裁定中定擔保額及供擔保之期間。定擔保額，以被告於各
    審應支出之費用總額為準。民事訴訟法第96條第1項、第99
    條分別定有明文。所謂被告於各審應支出之費用總額，係指
    法院預計被告於本案第一審至第三審訴訟程序中，可能支出
    各項訴訟費用之總額而言。又依民事訴訟法第466條之1、之
    3規定，對於第二審判決上訴，上訴人應委任律師為訴訟代
    理人，第三審律師之酬金，為訴訟費用之一部，並應限定其
    最高額，其酬金支給標準，由最高法院擬訂報司法院核定之
    。再者「法院裁定律師酬金，應斟酌案情之繁簡、訴訟之結
    果及律師之勤惰，於下列範圍內為之。但律師與當事人約定
    之酬金較低者，不得超過其約定：一、民事財產權之訴訟，
    於訴訟標的金額或價額百分之三以下。但最高不得逾新臺幣
    五十萬元」。司法院公布之法院選任律師及第三審律師酬金
    核定支給標準第4條第1項第1款亦定有明文。是第二審及第
    三審之裁判費及第三審律師之酬金，均應屬上開定擔保額之
    範疇，殆無疑義。
二、聲請意旨略以：本件相對人即原告在我國並未有營業所登記
    ，爰依民事訴訟法第96條第1項規定，聲請裁定命相對人即
    原告為聲請人即被告提供訴訟費用之擔保等語。
三、查本件聲請人即被告主張相對人即原告在臺灣並無營業所登
    記，此為相對人即原告所不否認，堪信為真實。而聲請人即
    被告既提出訴訟費用擔保之抗辯，則依民事訴訟法第96條、
    第99條之規定，自應命相對人供此部分之擔保。再查，本件
    相對人即原告起訴請求聲請人即被告給付合計新臺幣（下同
    ）10,962,539元，第一審之裁判費108,536元相對人即原告
    已經繳納，故相對人即被告應供擔保之訴訟費用應為第二、
    三審之裁判費及第三審之律師酬金。又本件第二、三審之裁
    判費各為162,804元，第三審律師之酬金，依前開規定，應
    參酌案情之繁簡、訴訟之結果及律師之勤惰，且不得逾訴訟
    標的金額3%，即不得逾328,876元（計算式：10,962,539X3%
    ＝328,876），合計為654,484元（計算式：162,804X2＋32
    8,876＝654,484）。茲依前揭規定，裁定命相對人於本裁定
    送達後7日內提供擔保，逾期未提供者，則駁回其之訴。
四、爰裁定如主文。
中    華    民    國    100    年    1    月    4     日
                        民事第六庭   法  官   郭顏毓
以上正本係照原本作成。
如對本裁定抗告，須於裁定送達後10日之不變期間內，向本院提
出抗告狀，並繳納抗告費用1,000元。
中    華    民    國   100    年    1     月    5     日
                                     書記官   林政彬